【裁判字號】    95,智,27
【裁判日期】    971009
【裁判案由】    損害賠償
【裁判全文】
臺灣高雄地方法院民事裁定                95年度智字第27號
聲  請  人  冠雄科技有限公司
即  被  告
兼法定代理  乙○○
人
共      同
代  理  人  盧俊誠律師
相  對  人  通路科技有限公司
即  原  告
                        洞53.
法定代理人  甲○○
代  理  人  陳豐裕律師
複代理人    陳魁元律師
上列當事人間損害賠償事件，被告聲請命原告供訴訟費用之擔保
，本院裁定如下：
    主  文
聲請駁回。
    理  由
一、本件聲請意旨略以：相對人即原告通路科技有限公司為依韓
    國法設立之公司，於中華民國並無事務所及營業所，爰依民
    事訴訟法第96條第1 項規定，請求命原告供訴訟費用擔保等
    語。
二、按原告於中華民國無住所、事務所及營業所者，法院應依被
    告聲請，以裁定命原告供訴訟費用之擔保；訴訟中發生擔保
    不足額或不確實之情事時，亦同。前項規定，如原告請求中
    ，被告無爭執之部分，或原告在中華民國有資產，足以賠償
    訴訟費用時，不適用之。民事訴訟法第96條定有明文。又民
    事訴訟法第96條第2 項所謂之「資產」，並不以有形財產為
    限（有最高法院93年度台抗字第480 號裁定可資參照）。
三、查本件相對人即原告通路科技有限公司係依韓國法所設立之
    法人，在我國並無事務所、營業所及有形資產，此經原告自
    認在卷，固堪信為真實。惟仍應審酌原告在我國有無無形資
    產，足以賠償訴訟費用，始足認定有無命原告供擔保之必要
    。經查，本件訴訟標的金額經核定為新台幣（下同）10,900
    元，其中第一審裁判費，業經原告通路科技有限公司及瑞憶
    科技有限公司起訴時已現實繳納，自無再由本院命原告提供
    擔保之必要。另關於專利侵權事件，需委由專業鑑定機關為
    鑑定，又證據調查之費用雖屬訴訟費用之一部份，惟現行專
    利侵權訴訟實務上，通常僅由法院委由一家兩造合意之鑑定
    單位為鑑定，並非由兩造各自訴請鑑定單位各自鑑定，而關
    於鑑定係屬原告證明被告確實有涉及侵害專利權之證明方法
    ，因此關於鑑定費用部分亦均由原告先行預納，故就此部分
    亦無再命原告再供擔保之必要。至第二審訴訟費用經核定為
    16,350元，故本件即便原告應供擔保之訴訟費用為16,350元
    ，惟由原告通路科技有限公司先前既足以先行繳納本件鑑定
    費用137,000 元，且原告通路科技有限公司在我國既擁有專
    利權，該專利權亦具有一定經濟上價值，應認原告在我國非
    無一定之無形資產及資力，而有無法賠償訴訟費用之情，故
    本院認無再命原告供訴訟費用擔保之必要。
四、依民事訴訟法第96條第2 項，應認被告之聲請為無理由，應
    予駁回，爰裁定如主文。
中    華    民    國    97    年    10    月    9     日
                  民事第五庭  法  官  楊淑珍
以上正本係照原本作成。
如對本裁定抗告，須於裁定送達後10日內向本院提出抗告狀，並
繳納抗告費新臺幣1,000元。
中    華    民    國    97    年    10    月    9     日
                              書記官  吳韻芳


司法院資訊處製作；財團法人民間司法改革基金會備份。
